# 求助陈版，关于代领取政府补助问题

提问人：jinxsh1990 时间：2020-02-03 11:54:39
A公司取得一笔政府补助，A公司想用该笔政府补助偿还B公司的债务，如果A公司要求B公司直接代领取该笔政府补助，那么B公司会承担何种风险？会不会因为政府补助的性质不同，而B公司领取的政府补助被收回？另外，B公司在该笔政府补助入账的时候需要哪些注意的地方。

回答人：chenyiwei
首先，政府补助很多都有特定用途限制，将其用于偿还债务是否符合用途要求？
其次，即使不违反用途要求，也不应由B代领（即使已经获取了A的授权书），仅仅依据授权书而改变补助的收益主体也是不合规、不恰当的。